# EDUARDO LUIS SIERRA FRAGOZO

+57 3023444070

eduluisfeduardo@gmail.com

linkedin.com/in/eduluisf/

Ingeniero en Diseño de Entretenimiento Digital con experiencia en videojuegos, animación y productos digitales. A lo largo de mi carrera, he desarrollado habilidades como generalista 3D, usando herramientas como Unity 3D, y me he especializado en el uso de Python para la resolución de problemas y el análisis de datos, lo que me ha abierto puertas en el mundo de la Inteligencia Artificial. Valoro profundamente la comunicación, la planificación y la responsabilidad en cada proyecto, porque sé que son la base para lograr resultados exitosos. Mi objetivo es aplicar mis conocimientos y habilidades en IA para crear soluciones innovadoras que marquen la diferencia.

# **EDUCACIÓN**

# Maestría en Inteligencia Artificial, En proceso

Universidad Internacional de la Rioja, España

# Ingeniería en Diseño de Entretenimiento Digital, Febrero 2024

Universidad Pontificia Bolivariana, Medellín, Colombia

### **CURSOS Y CAPACITACIONES**

## Diplomado en docencia universitaria

Universidad de La Guajira

### Curso de desarrollo Web y Javascript

Coderhouse

### Curso de Fotografía avanzada

Universidad Pontificia Bolivariana

### Curso de Creación sonora

Universidad Pontificia Bolivariana

### RECONOCIMIENTOS

Beca Ser Pilo Paga para estudios de pregrado, Icetex

## **EXPERIENCIA LABORAL**

#### Docente catedrático

Universidad de la Guajira, Riohacha, Julio 2024 hasta la actualidad

- Docente de Programación Avanzada en Python, Fundamentos de Diseño Gráfico (Figma), Algoritmos y Videojuegos.
- Asesor de proyectos de grado en áreas de diseño, programación y desarrollo de videojuegos.

 Participación en la creación y diseño curricular del nuevo programa de Diseño Gráfico de la universidad.

#### Desarrollador de software, 2022 a 2024

Call to Action, Medellín, Colombia

- Desarrollo de aplicaciones de realidad aumentada, usando el motor de videojuegos Unity.
- Asesoría en soluciones digitales
- Diseño e implementación de páginas web para distintos proyectos internos y externos, usando Figma y React Js.

### Desarrollador Unity y generalista 3D, 2022 a 2023

Innovati Software, Medellín, Colombia

- Artista 3D, modelando y texturizando activos digitales.
- Desarrollo de soluciones en Unity para proyectos interactivos.
- Creación de aplicaciones y experiencias para marcas como Konecta y EPM.

# Asistente de producción, 2021 a 2022

Digital 10 en colaboración para Adidas, Medellín, Colombia

Coordinación de procesos de producción digital aplicando metodologías ágiles (Scrum, Kanban).

- Liderazgo de equipo en la ejecución de proyectos multimedia, asegurando el cumplimiento de plazos y objetivos.
- Control y monitoreo de la calidad de los entregables digitales para proyectos de Adidas.
  Optimización de procesos en la producción de contenido, asegurando eficiencia y alineación con los estándares de la marca.

Análisis y reporte de desempeño de proyectos mediante herramientas de gestión ágil (Jira, Trello).

## **HABILIDADES**

- Desarrollo de aplicaciones AR/VR utilizando Unity 3D.
- Modelado, esculpido, texturización, rigging y animación 3D.
- Composición, iluminación y renderizado de escenarios 3D.
- Optimización de arte 3D para entornos interactivos.
- Conceptualización, planificación y ejecución de proyectos multimedia.
- Desarrollo de sistemas de gestión de datos usando Python.

#### HERRAMIENTAS

- Python
- Unity / C#.
- Blender.
- Substance painter.
- Maya.
- React JS
- Suite Adobe

# **IDIOMAS**

Español (Nativo)

Inglés (B2: Intermedio Alto)